臺灣臺北地方法院刑事裁定
聲　請　人
即 告 訴人　乙○○
代　理　人　吳仲立律師
被　　　告　丙○○
　　　　　　甲○○
上列聲請人因被告等侵占案件，不服臺灣高等法院檢察署檢察長
中華民國94年4月4日，94年度上聲議字第1045號駁回聲請再議之
處分（原不起訴處分案號：臺灣臺北地方法院檢察署92年度偵續
三字第3號），聲請交付審判，本院裁定如下：
    主  文
聲請駁回。
    理  由
一、按告訴人不服上級法院檢察署檢察長或檢察總長認再議為無
    理由而駁回之處分者，得於接受處分書後10日內委任律師提
    出理由狀，向該管第一審法院聲請交付審判。法院認為交付
    審判之聲請不合法或無理由者，應駁回之。刑事訴訟法第
    258條之1、第258條之3第2項前段，分別定有明文。
二、聲請人原告訴意旨略以：被告丙○○、甲○○均係位於臺北
    市○○○路○段112號華南商業銀行股份有限公司（下稱「華
    南銀行」）圓山分行（下稱「圓山分行」）行員，告訴人乙
    ○○之子呂理容前以其所有之臺北市○○路48巷18號房屋連
    同基地，向圓山分行設定抵押，貸得新台幣（下同）800萬
    元，並由告訴人每月赴圓山分行代為辦理返還部分本金及利
    息事項。詎告訴人於民國85年6月27日12時8分許，前往圓山
    分行返還100萬元本金之際，被告丙○○、甲○○見告訴人
    年邁可欺，竟共同基於意圖為自己不法所有之犯意聯絡，僅
    為告訴人辦理償還561,226元本金之事，而將告訴人交付之
    餘款438,774元悉數侵占入己，嗣因告訴人擬再償還本金，
    而向圓山分行查詢，發覺金額有異，經調閱當日監視錄影帶
    ，方悉上情，因認被告丙○○、甲○○涉有刑法第335條第1
    項之侵占罪嫌。
三、臺灣臺北地方法院檢察署檢察官偵查結果以：訊據被告丙
    ○○、甲○○均堅決否認右揭犯行，被告丙○○辯稱：告訴
    人當時前來表示要繳付7月份貸款，並另行償還本金50萬元
    ，伊便製作一式二聯之還款傳票，記載本金561,226元，利
    息53,197元，合計為614,423元，而因告訴人提前清償本息
    ，伊便退還差額1,286元，同時製作扣息傳票1,286元1紙交
    予告訴人收執，由告訴人持至櫃台繳納，屆時收款人員會將
    扣息傳票收回，還款收據一聯交還告訴人，再依過去慣例，
    除非客戶要求才會開立扣息傳票，近1、2年來，客戶要求的
    多，才有製作扣息傳票之事，但發生此事後，伊對於告訴人
    部分即主動退息，避免糾紛，其他客戶仍為申請方有退還之
    情形，又客戶如提前償還本息，可以製作成1紙傳票，也有
    將原來應償還本金及利息開1紙傳票，另外提前清償本金再
    開1紙傳票，要看作業方便與否而定，另交易流水資料查詢
    表上帳號是客戶向銀行貸款之帳號，主管核准交易明細表上
    帳號是客戶戶號，一位客戶在銀行僅有一個戶號，但貸款如
    有多筆可能有多個貸款帳號，簡言之，戶號係按每一放款戶
    之人別編定，帳號則係就每一放款戶之各筆放款逐筆編定，
    因此0000-0000-0000為帳號，0000-0000-00000為戶號，前
    者顯示在交易流水帳，後者則列在主管核准之交易明細表，
    二者並無矛盾不合之處，而伊櫃員代號為54號，當天因51號
    施麗麗外出用餐，由伊代理並使用她的代號，故交易序號00
    000000000號與000000000號為同一筆等語；被告甲○○則以
    ：告訴人當時先後拿出取款條記載30萬元及現金31萬餘元，
    其即在一式二聯之還款傳票上蓋章，金額是614,423元，再
    交還一式二聯之收據聯，至於扣息傳票乃內部傳票代替支出
    ，並無退還另一份之事，因為不是存款科目，故其以雜項支
    出即電腦代碼「37」處理，所以報表上沒有帳號及戶號，而
    當天因其於用餐前先行抓帳，發覺帳目不合，才補登利息
    1,286元部分，故有時間差，其並無侵占告訴人款項，至當
    日監視錄影帶也先後經本院民事庭、臺灣高等法院民事庭勘
    驗及法務部調查局、內政部警政署刑事警察局鑑定屬實等詞
    資為辯解。經查：(一)當日約12時8分，告訴人持傳票及二張
    活期存款取款憑條交與存款櫃員即被告甲○○，被告甲○○
    隨即離座查核上開二張取款印鑑，於此期間告訴人於櫃臺前
    ，以手點算現金數張，8分50秒連同整疊鈔票約30餘萬元（
    依告訴人持鈔票拇指與食指間之寬度推算）交與被告甲○○
    ，約9分19秒至9分33秒間再交輔幣數枚，被告甲○○隨即將
    10萬元成札及未成札之散鈔分別持往點鈔機清點4次，由各
    種動作顯示，告訴人交付之現金應為30餘萬元，加上二張取
    款憑條30萬元，合計60餘萬元，與被告丙○○製作之收入傳
    票金額尚相符，並無顯示告訴人有多付40餘萬元之跡象等事
    實，已有華南銀行87年6月24日稽字第05451號函附卷可證
    ，換言之，告訴人於當日12時8分14秒左右取出一疊散鈔點
    數，復於8分44秒取出一捆千元紙鈔，約於8分50秒左右交付
    櫃檯，而自8分44秒至8分50秒之間，由錄影帶畫面顯示告訴
    人取鈔交付之動作相當連貫，並無取鈔交付或置放櫃臺後，
    一秒鐘之內再自皮包內取出另一捆千元紙鈔動作等節，除據
    承審呂理容與華南銀行、被告丙○○、甲○○間請求損害賠
    償事件之本院法官勘驗無訛，亦經法務部調查局鑑定屬實，
    有法務部調查局85年9月16日鑑定通知書及本院85年度訴字
    第3287號判決書附卷可參，臺灣高等法院檢察署87年度議字
    第2489號處分書亦同此見解，有該處分書附卷可考，而於本
    院承審法官當庭履勘上開錄影帶時，曾依照告訴人提出之5
    張照片所示秒數位置將畫面逐一停止，令沖洗照片之人逐張
    辨認結果，該5張照片均曾於畫面中出現，未曾短少，之後
    再將錄影帶重頭播放，只見告訴人斯時僅有一次交付成捆紙
    鈔行為，告訴人之動作及畫面上所示秒數之進行並無不連貫
    情形，且依上開錄影帶內容所示，告訴人自皮包內取出款項
    至交付櫃員時止，平均需時約4至5秒鐘，彼如何能在短短1
    秒鐘之內迅速自皮包中取出一捆鈔券交付櫃臺？此不惟一般
    壯年之人難以做到，以告訴人年齡亦無法達成，況在一個平
    順自然之動作進行中，突然唯一迅速敏捷之動作，不惟唐突
    ，於錄影帶中亦不難發現，可見告訴人所稱8分47秒時，將
    第一捆千元紙鈔交付櫃員即被告甲○○後，於8分48秒再將
    第二捆千元紙鈔交付被告甲○○云云，有違經驗法則等節，
    亦有上述事件本院民事判決書在卷可佐，尤有甚者，上述事
    件經告訴人之子呂理容提起上訴後，承審之臺灣高等法院法
    官亦曾於86年2月14日至臺北市○○路27號科紀視聽器材公
    司勘驗該錄影帶母帶及檢視照片，仍見影帶內時間標示12時
    6分50秒，告訴人走至銀行櫃臺，8分之前未有拿錢出來之鏡
    頭影像，8分6秒告訴人拿一小疊鈔票出來，8分10秒開始數
    鈔票，至27秒數好，8分31秒又開始數鈔票至35秒止，8分42
    秒看到告訴人右手拿三疊鈔票，左手拿多少看不清楚，8分
    49秒櫃臺人員起身接櫃臺上的錢，51、52秒接錢完成，13分
    48秒左右告訴人在看存摺簿，至15分11秒影帶畫面結束，並
    未發現告訴人有二次交款與銀行櫃員之行為，且母帶未發現
    有攝錄完畢後再剪接痕跡，母帶中標示12時6分47秒至12時
    15分11秒止，畫面中老嫗（指告訴人）活動過程內容與子帶
    內容相符等情，另有臺灣高等法院85年度上字第1956號民事
    判決書及內政部警政署刑事警察局86年4月3日刑鑑字第
    17593號函在卷足憑，縱上述事件又經告訴人之子呂理容提
    起再審，承審之臺灣高等法院法官亦無相左之認定，有臺灣
    高等法院86年度再字第52號民事判決可證，況上開錄影帶起
    始時間紀錄為85年4月27日7時51分25秒，不到3秒呈現無影
    像之短暫時間後，畫面又開始顯現，時間紀錄為85年6月27
    日8時8分21秒，其後影像連續播放，直到同日12時15分11秒
    結束，之後畫面又呈無影像，數秒後又呈現4月27日11時59
    分7秒之畫面，直至同日12時40分40秒結束，亦即自8時8分
    21秒至12時15分11秒均有連續之畫面呈現等節，並經臺灣臺
    北地方法院檢察署檢察官勘驗無訛，且製有勘驗筆錄在卷可
    按，均足認告訴人指稱：錄影帶並非母帶或曾遭變造云云，
    殊嫌無據。至上開錄影帶畫面中另有4月27日之片段影像，
    被告丙○○、甲○○辯解：應係錄影帶重複利用所致等語，
    核與一般銀行作業，監視錄影資料保存二月，嗣後即重新錄
    製之情形相符，亦不足以據此認定上開錄影帶並非母帶或曾
    遭變造。再者，被告丙○○之櫃員代號本為54號，於85年6
    月27日12時8分許，因時值另一行員施麗麗用餐時間，故由
    被告丙○○代理，並使用施麗麗之櫃員代號即51號乙情，除
    據被告丙○○供明在卷，並經證人即前圓山分行襄理施國強
    、圓山分行辦事員施麗麗證述綦詳，而圓山分行客戶呂理容
    （放款帳號：000000000000）所執華南銀行於85年6月27日
    所列印電腦還本收息交易序號00000000000之傳票資料與當
    日端末控制機所記錄電子序時帳該客戶交易序號0000000000
    0確為同一筆，其中，該筆交易序號共11位，前三位係分行
    代號，第四、五位係櫃員代號，後六位係為時分秒，因華南
    銀行電腦作業端末系統在櫃員臨櫃交易送往華南銀行資訊室
    電腦主機處理後會將處理結果傳回分行端末控制機，由分行
    端末控制機將認證內容印錄於傳票上（內容含交易序號、交
    易代號等詳細資料）後，再將該筆資料寫回分行端末控制機
    內之4700電子序時帳電子檔備用待查，為節省電子檔儲存空
    間，僅將每筆交易重要查核資料寫入電子檔，因放款作業資
    料內容太多需作資料整理，再加上寫入檔案所需電子機械動
    作時間，故會與傳票認證上之交易序號時間產生落差，此係
    正常現象，當日其他客戶之放款交易傳票及4700電子序時帳
    亦均為相同情況。詳言之，華南銀行電腦作業在櫃員臨櫃交
    易部分，其流程為分行櫃員將交易資料（含端末電腦產生的
    交易序號）透過端末電腦上傳到資訊室的大型電腦主機作處
    理，主機處理完該筆交易後，若成功則主機會下傳認證資料
    （含原上傳之交易序號）給分行之端末電腦，以供認證傳票
    之用，而端末電腦除認證傳票外，為方便櫃員對帳，會再將
    當日認證成功之交易紀錄在電子序時帳電子檔內，供櫃員參
    考，但有疑問時，仍以主機儲存之交易資料為主，交易序號
    之內容據電腦廠商告知係由端末電腦中一個每秒加一的「計
    數器」數值所轉換而來，在簡單交易（認證資料為一行者）
    認證傳票及電子序時帳之序號為同一，但在複雜交易（認證
    資料超過一行者）因認證內容較多，為節省電子檔儲存空間
    ，僅將每筆交易重要查核資料寫入電腦，而需作資料整理，
    再加上寫入檔案所需電子機械動作時間，故會與傳票認證上
    之交易序號時間產生落差，而有不同序號，此為正常現象，
    另由於序號係由端末電腦中一個每秒加一的「計數器」數值
    轉換而來，主要目的在確保每一筆交易為唯一，雖可作為時
    間之參考，但並非用來代表時間等節，業經證人即華南銀行
    資訊室人員林有恆、李漢華、李鴻南結稱：電子序時帳主要
    是供行員對帳用，序號之產生係由電腦以計數器以秒來計算
    ，行員處理時即鍵入電腦交易，傳輸至總行主機，再由主機
    確認交易是否正常，如正常便再傳送至分行印製傳票，本件
    主要是序號問題，傳票上之序號是39號，電子序時帳上是42
    號，總行確認後會將資料送回分行，一方面印製傳票，一方
    面也寫入電子序時帳內，但本件為放款交易，比較複雜，需
    確認之資料較多，硬碟無法容納，遂於重新整理後再抓取序
    號，故有時間差產生，亦因而取代原來之序號39號，即覆蓋
    舊有序號、產生新的序號，而有秒數落差，但確為同一交易
    無誤，然若為一般簡單資料自不致如此，交易序號與電子序
    時帳顯示相同，也無時間落差，是就告訴人質疑問題觀之，
    並非621，反係62L，計數器係由1向上數，將計數器上之數
    字除以60是時間，亦即107為分行代號，51為櫃員代號，
    102062乃計數器上之數字除以60所得，由分行電腦自行產生
    ，L則為交易代號，因此102062係指10時20分62秒，而計數
    器係以1秒跳1號，在2萬號時就是2萬秒，以60來除就能得出
    分、時，惟因華南銀行預算不足，無法全面更新，故有新、
    舊系統併行使用之情形，因此，51號櫃臺及54號櫃臺列印出
    來之報表才會不同等詞綦詳，並有華南銀行86年5月14日
    資連字第04060號函、86年10月30日資設字第134號函、台
    灣國際商業機器股份有限公司業一字第07號函、中華民國
    銀行商業同業公會全國聯合會89年6月19日全電字第0665號
    函及放款交易明細帳在卷可稽，參以證人即合作金庫銀行資
    訊室設計一科科長張秀如亦證稱：華南銀行之交易序號前三
    碼107，他不確定為何，但對照後面的時間和櫃員資料，可
    以判別，接下來為櫃員代號，後六碼則是時間等語，並與卷
    附之華南銀行交易流水資料查詢相互核對、勾稽，其中，第
    一欄部分為交易序號，第二欄為交易日期，第三欄為交易時
    間，且交易時間與交易序號末六碼均屬相同，可知交易序號
    應屬依時間判別無誤，況一般情形交易序號無法取消，只能
    另做一筆，以沖正錯誤的交易，櫃台亦不可能可以刪除資料
    ，卻不留下任何紀錄，蓋報表均是從主機出來，櫃台即使更
    改資料，也會有紀錄，而銀行原則上每一筆交易應僅有一個
    序號，就資訊室而言，二個交易進來，變成一個序號，應該
    不太可能，且惡意消失一個序號，技術上非常麻煩，不容易
    做，分行方面自己做也不可能等節，亦經證人張秀如、臺灣
    銀行資訊室人員石介如、邱世榮、中國國際商業銀行授信人
    員傅瑞媛、交通銀行存款科科員薛王國梅證述屬實，足徵被
    告等當無可能直接刪改電腦資料，卻不留下電腦紀錄，且一
    般銀行為求內部控管之健全及銀行交易之安全，亦不可能賦
    予櫃台人員直接刪改資料之權限，足證告訴人指陳：被告丙
    ○○、甲○○刪除其中一筆交易資料，並進而侵吞另一筆還
    款云云，要屬臆測之詞。(三)又告訴人於85年6月27日12時許
    ，曾至圓山分行還款，其中561,226元部分，已為告訴人與
    被告丙○○、甲○○所不爭執，而告訴人確曾於85年6月6日
    還款25萬元，該次之放款利息收據亦明白記載下次年金按月
    攤還額為11萬4,423元乙節，有該次放款利息收據附卷可稽
    ，是7月份本息應攤還額114,423元減除該次利息額53,197元
    後，7月份本金之應攤還額即為61,226元，加以被告丙○○
    供稱：「當時告訴人前來表示要繳7月份利息，並另償還本
    金50萬元」乙詞，則被告丙○○製作本金為561,226元之傳
    票自屬合理，亦非毫無意義，且該561,226元若再加上7月份
    應攤還利息額53,197元，即為614,423元，此並與被告甲○
    ○供明之收受數額及告訴人現留存、收執之單據所示金額相
    符，參以於客戶提前償還本金之時，櫃員或開立一張包含當
    期應攤還之本息額及另償還之本金額之傳票，或分別開立包
    含當期應攤還之本息額及另償還之本金額之傳票共二紙，情
    形不足而一，有證人施國強前揭證詞可佐，亦足見被告丙○
    ○上述作法並無任何違反常理之處。況經華南銀行內部檢視
    被告丙○○所製作內容記載按月攤還61,226元加上提前償還
    50萬元合計561,226元之本金，及53,197元之利息，總計
    614,423元還款收入傳票及因提前清償本息應退還利息支出
    傳票1,286元，發現被告丙○○為防止收款櫃員溢收，刻意
    在收入傳票空白處註記613,137元（即收入傳票金額扣除退
    還利息傳票金額之差額）作為收款櫃員應向告訴人收取之確
    實金額，而收款櫃員即被告甲○○亦在空白處註記301,286
    元及313,137元，前者為退還利息支出傳票1,286元及二張還
    本取款憑條300,000元之合計數，後者為被告甲○○向告訴
    人收取之現金數，可見被告丙○○確有交與告訴人退息傳票
    持往被告甲○○處繳款，並在應繳金額中扣除，被告二人在
    不同櫃臺作業，反註記數額相符之數字，可見被告丙○○、
    甲○○並無溢收、侵占之事，復有華南銀行87年8月26日
    稽字第07461號函在卷可佐，堪徵被告二人所辯情節為真。
    (四)至於客戶提前清償貸款之情形，如客戶要求退還利息，銀
    行方面即依差額以人工計算方式予以退還，如業務不甚繁忙
    ，基於服務立場，櫃員亦會主動扣息，而華南銀行對按月攤
    還本息房屋貸款利息之計算，電腦程式設計均計至按月之相
    對日，是若借戶提前清償全部貸款時，則利息可計算至清償
    日止，但僅提前清償部分貸款時，則自清償日起至原按月繳
    息之相對日止之利息，其差額部分，因未變更電腦程式，電
    腦無法自動計算退息，需由人工另行製作扣息傳票等節，業
    據證人施國強、華南銀行資訊室人員吳景章證述綦詳，並有
    華南銀行82年10月13日審一字第08701號函、86年7月11日
    審一字第06218號函、88年3月18日審一字第02301號函
    及88年5月28日審一字第04719號函在卷可憑，尚難單以被
    告丙○○、甲○○曾為告訴人主動扣息之舉，逕認渠等即有
    侵占之情。(五)實則，一般人對於銀行人員所交付之收據，於
    銀行人員交付當時大都會核對其記載之內容及金額是否正確
    後，才行離去，而告訴人已非初次至圓山分行清償貸款，彼
    於85年6月27日當天收到一紙收據當刻並未對銀行人員表示
    異議，之後亦未立即向銀行反應，直至再赴圓山分行擬還第
    三次本金時方提出質疑之行為，與常情更顯相悖，告訴人指
    訴之被害情節，是否為真，誠非無疑，實難憑為被告丙○○
    、甲○○犯罪事實之不利認定。(六)此外，復查無其他積極證
    據足認被告丙○○、甲○○有何侵占犯行，揆諸首揭法條說
    明及裁判要旨，被告丙○○、甲○○罪嫌應認猶有未足。而
    依刑事訴訟法第252條第10款處分不起訴等語。聲請人不服
    ，聲請再議，經臺灣高等法院檢察署檢察長審核結果，認為
    ：原檢察官偵查結果，認被告等侵占罪嫌未足而予處分不起
    訴，經核尚無不當，以再議無理由，為駁回之處分。
四、聲請人聲請交付審判意旨略以：(一)本案發回四次，於第四次
    發回續查時，聲請人僅開過一次停後即未再接獲通知，而開
    庭時並未給予聲請人充分表達之機會。(二)聲請人於偵訊時多
    次檢具相關證據說明被告所提供之錄影帶確有變造之嫌，況
    被告堅稱聲請人手中所拿的是一大一小之還款傳票及退息傳
    票，原檢察官雖引述本院85年訴字第3287號判決內容認為該
    錄影帶未遭變造，惟聲請人提起再審，經臺灣高等法院再度
    勘驗後，該院民事庭法官亦稱看不出二張大小有無分別，惟
    原檢察官對此並未說明不採認之理由，而高等法院檢察署檢
    察長則謂因攝影角度及畫質之關係，無從判定聲請人所持兩
    張傳票是否大小相同，其認定有所偏頗。(三)資訊室人員林有
    恆、李漢華陳稱000-00-000000與000-00-000000係同一筆交
    易，之所以出現39、42不同秒數，造成序號不同，係因電腦
    傳輸造成落差所致，至於交易資料出現之102062，渠等解釋
    係指10時2分62秒，不論新、舊型電腦，皆不可能會將時間
    秒數計算成62秒，檢察官竟亦相信如此違反電腦常識之證詞
    ；而就聲請人爭執51號櫃員須經主管機關核准之資料，其交
    易資料為何與主管之交易明細不符，此已非傳輸落差所能解
    釋，就聲請人之舉證，原檢察官並未進行任何調查。原處分
    書及駁回再議處分書有違背法令之處等詞。
五、經查：
（一）按刑事訴訟法第258條之1規定，告訴人得向法院聲請交付
      審判，係對於「檢察官不起訴或緩起訴裁量權」制衡之一
      種外部監督機制，法院僅就檢察官所為不起訴或緩起訴之
      處分是否正確加以審查，以防止檢察機關濫權。依此立法
      精神，同法第258條第3項規定法院審查聲請交付審判案件
      時「得為必要之調查」，其調查證據之範圍，自應以偵查
      中曾顯現之證據為限。而依同法第260條，對於不起訴處
      分已確定或緩起訴處分期滿未經撤銷者，得再行起訴之規
      定，其立法理由說明，該條所謂不起訴處分已確定者，包
      括「聲請法院交付審判復經駁回者」之情形在內。是前述
      「得為必要之調查」，其調查證據範圍，更應以偵查中曾
      顯現之證據為限，不得就告訴人新提出之證據再為調查，
      亦不得蒐集偵查卷以外之證據。否則，將與刑事訴訟法第
      260條之再行起訴規定，混淆不清，亦將使法院兼任檢察
      官之角色而有回復「糾問制度」之虞。且法院為交付審判
      之裁定時，視為案件已提起公訴，案件即進入審判程序，
      是法院裁定交付審判之前提，必須偵查卷內所存證據已符
      合刑事訴訟法第251條第1項規定「足認被告有犯罪嫌疑」
      ，檢察官應提起公訴之情形，即該案件已經跨越起訴門檻
      ，始應為交付審判之裁定。倘該案件須另行蒐證偵查，始
      能判斷應否交付審判者，因交付審判審查制度，並無如同
      再議制度，得為發回原檢察官續行偵查之設計，法院仍應
      依同法第258條之3第2項前段規定，以聲請無理由裁定駁
      回。
（二）被告等侵占犯罪嫌疑不足，臺灣臺北地方法院檢察署檢察
      官已於不起訴處分書中詳敘理由，而處分不起訴。聲請人
      不服，聲請再議，經臺灣高等法院檢察署檢察長審核認原
      檢察官偵查結果，以被告等侵占罪嫌未足而予處分不起訴
      ，經核尚無不合，聲請人之再議無理由，為駁回之處分。
      經核駁回聲請再議之處分，係就被告等辦理聲請人返還本
      金交易之情形，綜合卷內華南銀行之函覆、承審法官於呂
      理容與被告等間損害賠償事件之損害賠償事件之勘驗系爭
      錄影帶情形、法務部調查局及內政部警政署刑事警察局之
      鑑定結果、民事判決結果、相關證人施國強、施麗麗、林
      有恆、李漢華、李鴻南、張秀如等之證述等證據，認為被
      告等犯罪嫌疑不足，於法並無違誤。聲請意旨執被告等確
      有侵占之情，原處分未詳查事證等事由，據以指摘原處分
      ，聲請交付審判，為無理由，應予駁回。
六、依刑事訴訟法第258條之3第2項前段，裁定如主文。
中　　華　　民　　國　　94　　年　　8　　月　　2　　日
                  刑事第六庭  審判長  法  官  曾正龍
                                      法  官  郭惠玲
                                      法  官  趙子榮
以上正本證明與原本無異。
本裁定不得抗告。
                                      書記官  彭自青
中　　華　　民　　國　　94　　年　　8　　月　　3　　日
